【裁判字號】    97,簡上,1162
【裁判日期】    971231
【裁判案由】    傷害
【裁判全文】
臺灣板橋地方法院刑事判決            97年度簡上字第1162號
上  訴  人  臺灣板橋地方法院檢察署檢察官
被      告  甲○○
上列上訴人因被告傷害案件，不服本院刑事第六庭中華民國97年
7 月31日97年度簡字第6611號第一審判決（聲請簡易判決處刑案
號：臺灣板橋地方法院檢察署96年度偵字第23655 號），提起上
訴，嗣因被告就被訴事實為有罪之陳述，本院管轄之第二審合議
庭改依簡式審判程序進行，判決如下：
    主  文
上訴駁回。
    事實及理由
一、按本件被告甲○○係犯死刑、無期徒刑、最輕本刑為3 年以
    上有期徒刑以外之罪，其於準備程序就被訴事實為有罪之陳
    述，經法官告知簡式審判程序之旨，並聽取其與公訴檢察官
    之意見後，本院認無不得或不宜改依簡式審判程序進行之處
    ，爰依刑事訴訟法第455 條之1 第3 項、第364 條、第273
    條之1 第1 項，裁定本件改依簡式審判程序進行，合先敘明
    。
二、本案經本院審理結果，認原審以被告係犯刑法第277 條第1
    項之傷害罪，遂引用刑事訴訟法第449 條第1 項前段、第3
    項、第454 條第2 項、第450 條第1 項、刑法第277 條第1
    項、第41條第1 項前段、第38條第1 項第2 款、刑法施行法
    第1 條之1 第1 項、第2 項前段，逕以簡易判決處刑，就被
    告所犯傷害罪，量處拘役40日，如易科罰金，以新台幣（下
    同）1 千元折算1 日，認事用法及量刑均無不當，應予維持
    ，並引用原審判決書記載之事實、證據及理由（詳如附件）
    。
三、檢察官上訴意旨略以：告訴人乙○○因遭被告毆打，致其左
    手骨折，至今尚未痊癒，然原審僅判處拘役40日，要屬過輕
    ，不足以遏止被告惡性，自難認原判決妥適，爰請將原判決
    撤銷，另為適當合法之判決云云。經查，原審審酌被告之素
    行、犯罪動機、目的、手段、告訴人所受傷勢及被告犯後坦
    承犯行、態度尚屬良好等一切情狀，酌情對被告量處上述之
    刑。經核原審業已參酌本件量刑上所應參酌之各項情狀，認
    事用法均無不合，量刑亦稱妥適，洵非過於至鉅或過輕，適
    足以有效懲儆及教化被告。況本院認告訴人明知被告之妻鄧
    正芳係被告之配偶，竟與鄧正芳糾纏不清，甚至拍有二人之
    婚紗照，此有卷附之相關婚紗照等資料可佐，顯見其二人之
    關係甚屬曖昧。衡以一般常情，身為配偶之被告因此一時氣
    憤，情緒失控，遂持木棍毆打告訴人，雖於法仍有不合，但
    實屬情有可原，告訴人某程度亦應思考其行為之不檢，自不
    宜對被告從重量刑。
四、綜上所述，檢察官提起上訴，指摘原審判決量刑不當云云，
    洵屬無據，應予駁回。
據上論斷，依刑事訴訟法455 條之1 第3 項、第364 條、第273
條之1 第1 項、第368 條、第373 條，判決如主文。
本案經檢察官黃筵銘到庭執行職務。
中    華    民    國    97    年    12    月    31    日
                  刑事第八庭    審判長法官  戴嘉清
                                      法官  林晏鵬
                                      法官  陳信旗
以上正本證明與原本無異。
本判決不得上訴。
                                    書記官  陳昭綾
中    華    民    國    97    年    12    月    31    日


司法院資訊處製作；財團法人民間司法改革基金會備份。
